【裁判字號】    95,訴,3275
【裁判日期】    951130
【裁判案由】    毒品危害防制條例
【裁判全文】
臺灣臺中地方法院刑事判決              95年度訴字第3275號
公  訴  人  臺灣臺中地方法院檢察署檢察官
被      告  甲○○
上列被告因毒品危害防制條例案件，經檢察官提起公訴（95年度
毒偵字第3457號），被告於準備程序中就被訴事實為有罪之陳述
，受命法官於聽取當事人之意見後，本院合議庭裁定改由受命法
官獨任以簡式審判程序審理，判決如下：
    主    文
甲○○施用第一級毒品，處有期徒刑柒月，扣案之第一級毒品海
洛因 (鑑餘淨重計參點肆肆公克) 及殘留第一級毒品海洛因之空
包裝袋伍個 (總重壹點肆公克)，均沒收銷燬之，如犯罪事實欄
所示編號一號之扣案針筒壹支沒收；又施用第二級毒品，處有期
徒刑參月。應執行有期徒刑玖月。扣案之第一級毒品海洛因 (鑑
餘淨重計參點肆肆公克)及殘留第一級毒品海洛因之空包裝袋伍
個 (總重壹點肆公克)，均沒收銷燬之，如犯罪事實欄所示編號
一號之扣案針筒壹支沒收。
    犯罪事實
一、甲○○前於民國九十五年間因施用毒品案件，經依法院裁定
    送入觀察勒戒處所觀察勒戒，經評定認無繼續施用毒品傾向
    ，於九十五年二月二十七日釋放，並由臺灣臺中地方法院檢
    察署檢察官於九十五年三月八日以九十五年度毒偵字第六四
    三號為不起訴處分確定。詎猶不知悔改，復基於施用第二級
    毒品甲基安非他命之犯意，於九十五年七月二十七日凌晨一
    時三十分許，在臺中縣清水鎮○○路四五○之八號其住處內
    ，以將第二級毒品甲基安非他命置於其所有之玻璃管（未扣
    案）內，以火燒烤再吸其煙氣之方式，施用第二級毒品甲基
    安非他命一次。另又基於施用第一級毒品海洛因之犯意，於
    九十五年七月二十七日凌晨二時三十分許，在臺中縣清水鎮
    ○○路四四六號「加得滿加油站」廁所內，以將第一級毒品
    海洛因摻水，再以注射針筒注射身體血管之方式，施用第一
    級毒品海洛因一次。嗣於九十五年七月二十七日凌晨二時五
    十分許，在臺中縣清水鎮○○路與中華路口，因闖越紅燈，
    為警攔檢盤查，經警發現甲○○手背有明顯剛注射過之針孔
    痕跡予以追問，甲○○始自白有上開施用第一級毒品行為，
    並為警當場扣得甲○○所有供己施用之第一級毒品海洛因(
    五包（鑑餘淨計三. 四四公克，空包裝總重計一．四公克）
    及其所有供己施用第一級毒品海洛因所用之針筒一支 (即警
    卷第十二頁照片編號一號之針筒)，而查悉上情。
二、案經臺中縣警察局清水分局報告臺灣臺中地方法院檢察署檢
    察官偵查起訴。
    理  由
一、訊據被告甲○○對於上揭犯罪事實坦承不諱，並有警察職務
    報告、現場圖各一份及照片七張在卷可稽，且被告於上揭時
    地為警查獲後，經警採集其尿液送請中山醫學大學附設醫院
    檢驗科藥物檢測中心檢測結果，嗎啡、甲基安非他命及安非
    他命確均呈陽性反應，有中山醫學大學附設醫院檢驗科藥物
    檢測中心出具之檢驗報告書一張附卷可按。又扣案之白色粉
    末五包，經送請法務部調查局鑑定結果，確均含有第一級毒
    品海洛因成份，鑑餘淨重計為三．四四公克，空包裝五個總
    重計為一．四公克，有法務部調查局鑑定報告一份在卷可憑
    （見本院卷），復有該扣案之第一級毒品海洛因五包及上揭
    編號一號之針筒一支可資佐證，足認被告自白與事實相符，
    堪可採信。再者被告前於九十五年間因施用毒品案件，經依
    法院裁定送入觀察勒戒處所觀察勒戒，經評定認無繼續施用
    毒品傾向，於九十五年二月二十七日釋放，並由臺灣臺中地
    方法院檢察署檢察官於九十五年三月八日以九十五年度毒偵
    字第六四三號為不起訴處分確定，，有臺灣高等法院被告前
    案紀錄表、臺灣臺中地方法院檢察署刑案資料查註紀錄表及
    被告在監在押查詢表各一份在卷可憑。綜上所述，本案事證
    明確，被告犯行洵堪認定。
二、核被告甲○○所為，係犯毒品危害防制條例第十條第一項之
    施用第一級毒品罪及同條例第十條第二項之施用第二級毒品
    罪。被告施用第一級毒品前後及施用第二級毒品前，持有第
    一級及第二級毒品之低度行為，應分別為其施用之高度行為
    所吸收，均不另論罪。被告所犯上開二罪間，犯意各別，行
    為互殊，應予分論併罰。爰審酌被告甫於九十五年間因施用
    毒品案件接受觀察勒戒處分，竟無視於毒品對於自身健康之
    戕害及國家對於杜絕毒品犯罪之禁令，猶施用毒品不輟，再
    為本案犯行，及被告犯罪後尚能坦承犯行之態度等一切情狀
    ，量處如主文所示之刑，並定其應執行之刑。扣案之第一級
    毒品海洛因五包（鑑餘淨重計三．四四公克），係屬第一級
    毒品，應依毒品危害防制條例第十八條第一項前段之規定，
    宣告沒收銷燬之。又法務部調查局係以一般傾倒方式，將包
    裝袋內之海洛因倒出與包裝袋分離而秤重，必要時亦會輔以
    刮杓取袋內粉末，然無論依上述何種方式分離，包裝袋內均
    會有極微量海洛因殘留，檢驗結果「空包裝袋量」係指上述
    方式將包裝袋內海洛因與包裝袋分離後所得到之包裝重，如
    前所述，包裝袋內會有海洛因殘留等節，業經法務部調查局
    以九十三年三月十九日調科壹字第○九三○○一一三○六○
    號函釋在案 (見法官辦理刑事案件參考手冊 (一)毒品危害
    防制條例部分，司法院九十四年十二月編印，第三三四頁)
    。是參之上開說明，扣案用以包裝前揭第一級毒品海洛因之
    空包裝袋五個（總重計一．四公克）既均有微量海洛因殘留
    ，難以分離，亦均應依毒品危害防制條例第十八條第一項前
    段之規定，連同殘留之微量海洛因一併予以宣告沒收銷燬之
    。扣案如警卷第十二頁照片編號一號所示之針筒一支，係被
    告所有供施用第一級毒品海洛因所用之物，業據被告於審理
    中供明在卷，應依刑法第三十八條第一項第一款規定，予以
    宣告沒收。扣案如警卷第十二頁照片編號二號所示之針筒一
    支，並非被告所有供本案施用第一級毒品海洛因所用之物，
    業據被告於審理中供明在卷，爰不予宣告沒收，檢察官聲請
    沒收該支針筒部分，尚難准許，附此指明。
據上論斷，應依刑事訴訟法第二百七十三條之一第一項、第二百
九十九條第一項前段，毒品危害防制條例第十條第一項、第二項
、第二十三條第二項、第十八條第一項前段，刑法第十一條、第
五十一條第五款、第三十八條第一項第二款，判決如主文。
中    華    民    國    95    年    11    月    30    日
                    臺灣臺中地方法院刑事第十庭
                            法  官  江奇峰
上正本證明與原本無異。
如不服本判決，應於判決送達後十日內向本院提出上訴狀，上訴
於臺灣高等法院臺中分院 (須附繕本)。
                            書記官  陳美年
中    華    民    國    95    年    11    月    30    日
附錄論罪科刑法條：
毒品危害防制條例第十條第一項、第二項：
施用第一級毒品者，處六個月以上五年以下有期徒刑。
施用第二級毒品者，處三年以下有期徒刑。


司法院資訊處製作；財團法人民間司法改革基金會備份。
